# 投资比例的选择

提问人：dosky 时间：2010-11-18 20:40:58
现在审计的一家企业，账面有一笔对参股公司的投资，承诺投资比例40%，但由于投资尚未到位，实际投资比例为25%，该单位按承诺投资比例计算投资收益，我认为应按照25%计算投资收益，但找不出理论依据，很多书上说的投资比例也没有指出是承诺比例还是实际投资比例，请问版主这种情况该如何认定？参股公司处于盈利状态还是处于亏损状态对投资比例的选择有无影响？

回答人：chenyiwei
可以由股东协商确定该过渡期间的损益分配比例。如果没有约定或约定不明确的，则按公司法第 35 条规定，按实缴资本比例享有；
或者，也可基于稳健原则确定一个使该股东的收益较小或者亏损较大的分配比例（即被投资企业盈利时使用较低的比例，亏损时使用较高的比例）。

回答人：chenyiwei
回复 报纸 冬草 的帖子这种情况，如果采用权益法核算（包括对子公司在编制合并报表时模拟调整为权益法）的，则权益法下的投资收益应当分段计算。在出资完全到位后，如果全体股东一致同意按照注册资本比例对以前期间的损益分担情况进行调整的，应作为出资到位的当年度的调整事项，不作追溯调整。

回答人：chenyiwei
回复 7 楼 冬草 的帖子在权益法核算的情况下，可以这样理解。 如果在权益比例变动前后都是子公司，这部分额外调整的收益（例如你的举例中的“上年度利润500*（30%-20%）=50万元”）在投资方的合并报表层面需作为权益性交易处理。